臺灣高等法院臺南分院刑事判決
110年度上訴字第1168號
上  訴  人  
即  被  告  劉錦竹


選任辯護人  羅振宏律師（法扶律師）
上列上訴人因傷害等案件，不服臺灣雲林地方法院110年度訴字
第54號中華民國110年9月6日第一審判決（聲請簡易判決處刑案
號：臺灣雲林地方檢察署109年度偵字第5761號，原審109年度六
簡字第313號因認不宜以簡易判決處刑，改依通常程序審理），
提起上訴，本院判決如下：
    主  文
上訴駁回。
    犯罪事實
一、劉錦竹於民國109年8月19日13時許，因房屋產權問題，在其
    位於雲林縣○○鄉○○村00鄰○巷00號住處後門，與其胞弟劉○文
    發生爭吵，劉○文遂於同日13時18分許報警處理，嗣雲林縣
    警察局斗南分局大埤分駐所員警李○嫻到達現場後，見2人爭
    吵激烈，且劉錦竹以手掌掐住劉○文頸部及動手推劉○文頭部
    ，李○嫻因此對劉錦竹使用防護型噴霧器（俗稱辣椒水），
    劉錦竹明知李○嫻為依法執行職務之公務員，竟基於傷害及
    妨礙公務之接續犯意，於同日13時40分許，在上開住處後門
    ，徒手毆打李○嫻臉部、撥開李○嫻手臂及朝李○嫻丟擲鐵塊
    ，以此強暴方式妨礙李○嫻執行職務，致李○嫻受有左臉頰紅
    腫及皮下瘀傷等傷害。
二、案經李○嫻告訴及雲林縣警察局斗南分局報告臺灣雲林地方
    檢察署檢察官偵查後聲請以簡易判決處刑。
    理  由
壹、證據能力部分：
一、按被告以外之人於審判外之言詞或書面陳述，除法律有規定
    者外，不得作為證據，刑事訴訟法第159條第1項定有明文；
    再按被告以外之人於檢察事務官、司法警察官或司法警察調
    查中所為之陳述，與審判中不符時，其先前之陳述具有較可
    信之特別情況，且為證明犯罪事實存否所必要者，得為證據
    ，刑事訴訟法第159條之2亦有明文。查被告於原審準備程序
    中明示同意將證人劉○文於警詢之陳述作為證據使用（見原
    審訴卷第45至46頁），但於本院準備程序中，被告及辯護人
    爭執證人劉○文於警詢之陳述無證據能力，公訴人則並未提
    出證據證明證人劉○文之警詢中陳述，具有同法第159條之1
    至159條之5例外規定之情形，本院審酌因被告於原審程序並
    無辯護人在場，且證人劉○文於原審審理中既已到庭證述，
    且其證述內容與警詢並無不同，爰逕依證人劉○文於原審之
    證述認定本件被告犯罪事實，而不引用證人劉○文於警詢之
    陳述作為本案認定被告犯罪事實之證據。
二、按被告以外之人於審判外之陳述，雖不符刑事訴訟法第159
    條之1至第159條之4之規定，而經當事人於審判程序同意作
    為證據，法院審酌該言詞陳述或書面陳述作成時之情況，認
    為適當者，亦得為證據；當事人、代理人或辯護人於法院調
    查證據時，知有第159條第1項不得為證據之情形，而未於言
    詞辯論終結前聲明異議者，視為有前項之同意，刑事訴訟法
    第159條之5第1項、第2項定有明文。除上開經被告及其辯護
    人爭執之證據外，其餘本判決所引用具傳聞證據性質之供述
    證據部分，因檢察官、被告及其辯護人於本院準備程序對於
    本院所提示之證據均同意有證據能力（見本院卷第73至75頁
    ），亦未於本案言詞辯論終結前具狀聲明異議，本院審酌該
    等被告以外之人審判外陳述作成時之情況，並無不能自由陳
    述之情形，亦無顯不可信之情狀，且未見有何違法取證或其
    他瑕疵，而與待證事實具有關聯性，本院認為以之作為證據
    應屬適當，自均得作為證據。
三、另本件所引用卷內非供述證據性質之證據資料，則均無證據
    證明係公務員違背法定程序所取得，亦無顯有不可信之情況
    ，且均經本院於審理期日提示而為合法調查，依刑事訴訟法
    第158條之4規定之反面解釋，亦應有證據能力。
貳、實體部分：
一、認定犯罪事實所憑之證據及理由：
  ㈠訊據被告固坦認有於告訴人李○嫻值勤過程中出手推擋及丟擲
    手中物品之事實等情，惟矢口否認有何傷害或妨害公務犯行
    ，並辯稱：李○嫻並未出示證件表明其為員警，且未依法先
    口頭警告，即對其使用辣椒噴霧器，其突受攻擊致眼睛張不
    開，為求自保免遭劉○文攻擊，才出手推擋及丟擲手中物品
    ，其行為並非針對員警李○嫻，無故意傷害李○嫻或妨害公務
    之犯意云云。
  ㈡經查：
　　⒈被告於上開時、地與證人即其胞弟劉○文因房屋產權問題發
      生爭吵，經劉○文報案後，告訴人即員警李○嫻到現場處理
      ，被告明知告訴人為依法執行職務之公務員，卻於告訴人
      到場處理時，動手推告訴人臉部及朝告訴人丟鐵塊之事實
      ，除據被告於原審審理中所不爭執（見原審訴卷第47頁）
      ，且經證人即告訴人李○嫻及證人劉○文於原審審理中證述
      明確（見原審訴卷第114至121、122至127頁），並有密錄
      器翻拍現場照片5幀（見警卷第17至21頁）、檢察官勘驗
      筆錄1份含截圖3幀（見偵卷第37至43頁）、雲林縣警察局
      勤務指揮中心受理110報案紀錄單1紙（見警卷第27頁）、
      雲林縣警察局斗南分局大埤分駐所受理各類案件紀錄表1
      紙（見警卷第29頁）、雲林縣警察局斗南分局大埤分駐所
      員警工作紀錄簿1紙（見警卷第31頁）等附卷可憑，復經
      原審勘驗無誤，有原審勘驗筆錄在卷可佐（見原審訴卷第
      72至75頁，內容詳附件），是此部分事實，首堪認定。
　　⒉而告訴人於接獲警察局通報前往現場處理糾紛，因見被告
      與證人劉○文爭吵激烈，且被告有以手掌掐住劉○文頸部及
      推劉○文頭部之情形，告訴人為排除被告所為現行危害他
      人生命、身體之行為，而對被告使用防護型噴霧，且於被
      告轉向攻擊告訴人之情況下，再次對被告使用防護型噴霧
      ，均應屬合法執行職務之範圍。而被告明知告訴人為執行
      職務之公務員，竟仍用手揮打告訴人臉部，撥開告訴人手
      臂，並且拿鐵塊丟擲告訴人，足徵其為上開行為時，具有
      傷害及妨害公務執行之故意甚明。
　　⒊又證人即告訴人於審理時證稱：我與被告第1次肢體衝突是
      被告的手往我這邊揮過來，我被打到左臉頰等語（見原審
      訴卷第115頁至第116頁、第118頁）；核與證人劉○文於原
      審審理時證稱：被告先用手敲打員警頭頸部的位置，員警
      被打到以後，我有說「襲警」等語（見原審訴卷第126頁
      至第127頁）大致相符，且與原審勘驗結果一致（詳如附
      件，影片播放時間1分32秒至34秒間），而告訴人於遭被
      告揮打左臉臉頰後，至○○○診所就醫，經醫師診斷告訴人
      受有左臉頰紅腫及皮下瘀傷等情，復有該診所109年8月19
      日開立之診斷證明書1份（見警卷第15頁）在卷可稽，足
      認被告以前開方式對告訴人施暴，並致告訴人受有前揭傷
      害，二者間具有因果關係，其行為自構成妨害公務及傷害
      犯行。
　　⒋被告雖以前詞置辯，惟查：
　　  ⑴被告明知告訴人李○嫻為依法執行公務之員警，仍對告訴
        人為攻擊行為：
　　　  ①查案發當天，告訴人李○嫻係身著警察制服，據報前往
          被告住所處理被告與劉○文間之糾紛案件，有前引斗
          南分局大埤分駐所109年8月19日警員李○嫻職務報告
          、雲林縣警察局勤務指揮中心受理110報案紀錄單、
          受理各類案件紀錄表、雲林縣警察局斗南分局大埤分
          駐所員警工作紀錄簿在卷可參，足認告訴人李○嫻案
          發當時確係依法執行職務。
　　　  ②至被告雖指稱員警李○嫻並未出示證件表明其為員警云
          云，然由被告於警詢時陳稱：「（警方在場時，你與
          劉○文在屋内爭吵時，警方有無制止？）他有制止，
          但是我認為警方沒有制止對方。（經警方根據在場員
          警李○嫻值勤時密錄器畫面，執行公務時，你與劉○文
          在屋内爭吵經制止不聽，警方對你與劉○文噴灑辣椒
          水，噴灑辣椒水完後，你為何要毆打執勤員警？）我
          的房子我不希望任何人進入，就算是警務人員也一樣
          ，當時我看到員警拿出辣椒水作勢要噴我，所以我才
          會隨手拿旁邊的磚頭從他的方向丟過去，接著用揮手
          方式，徒手攻擊員警李○嫻的臉部。（你是用何種方
          式毆打員警李○嫻？有無持器械或其他物品？）員警
          李○嫻拿出辣椒水作勢要噴我，所以我才會隨手拿旁
          邊的磚頭從他的方向丟過去，接著用揮手方式，徒手
          攻擊員警李○嫻的臉部。（你毆打完員警李○嫻後，員
          警李○嫻再次對你噴灑辣椒水你為何要再對員警李○嫻
          丟擲鐵塊？）當時我眼睛因為被噴灑辣椒水，看不清
          楚，所就從水桶裡面隨手拿物品丟擲，但我不知道拿
          什麼東西丟擲。（你所丟擲的鐵塊從何而來？）我隨
          手從水桶裡面隨手拿物品丟擲。（警方根據員警李○
          嫻值勤時密錄器影像中，一名男子遭員警李○嫻噴灑
          辣椒水後，從屋内橘色桶子内拿出鐵塊朝員警李○嫻
          丟擲該鐵塊，畫面中的男子是否為你本人？）是我本
          人。（警方根據在場員警李○嫻值勤時密錄器影像，
          畫面中身穿迷彩長褲、上半身赤裸之男子，是否為你
          本人？）是。（員警李○嫻於現場要求你不要再跟劉○
          文爭吵，為何你仍不聽勸阻執意要跟劉○文爭吵？）
          警方到場時，劉○文叫我開門，我有開門，但是我看
          見警方到現場，我就不高興，所以就立刻把門關上，
          然後劉○文就至後門用鐵橇將後門打開，我就很生氣
          ，當下情緒控制不了。（員警依法執行公務時，你為
          何要以暴力脅迫方式攻擊及推打執法警方人員？）因
          為我很生氣，又被噴辣椒水，所以情緒控制不了。（
          你涉嫌妨害公務以暴力脅迫方式攻擊及推打警方行為
          ，造成值勤員警李○嫻臉部挫傷是否正確？你做何解
          釋？）正確。我覺得很抱歉。（你是否認識依法執行
          國家公權力之員警李○嫻？你與員警李○嫻有無任何仇
          怨？）我知道她是員警。沒有任何仇怨。」等語（見
          警卷第7至8頁）。顯見被告自承於案發當天，明知李
          ○嫻為依法執行公務之員警，且已制止被告與胞弟劉○
          文之衝突，但因其不希望任何人進入其房子（就算是
          警務人員也一樣），當時看到員警李○嫻拿出辣椒水
          作勢要噴時，即隨手拿旁邊的磚頭從員警李○嫻的方
          向丟過去，接著用揮手方式，徒手攻擊員警李○嫻的
          臉部，接著用揮手方式，徒手攻擊員警李○嫻的臉部
          。以上行為均是在被告明知員警到場執法之情形下，
          有意的、積極的抗拒員警執法所為激烈之攻擊行為甚
          明。
　　  ⑵告訴人李○嫻係因對被告勸阻無效，為避免自己及報案人
        劉○文生命、身體之危害，才對被告使用辣椒水，其所
        為並無違反警察職權行使法之規定：
　　　　①依內政部警政署105年11月10日警署行字第1050184333
          號函頒「警察人員使用防護型應勤裝備注意要點」第
          2點規定：「本要點所稱防護型應勤裝備，指以辣椒
          精、胡椒及芬末等非瓦斯化學成分製造之防護型噴霧
          器及其他防護型應勤裝備」、第3點規定：「警察人
          員依法執行職務遭受強暴、脅迫、抗拒或其他事實需
          要，認為以使用防護型噴霧器制止為適當時，即得使
          用。」、「使用防護型噴霧器應先口頭警告相對人，
          仍不聽從時，即得使用。但情況急迫時，不在此限」
          ，可知告訴人李○嫻所稱之辣椒水，係指上開要點所
          規定之防護型噴霧器而言，屬於警察人員依法執行職
          務遭受強暴、脅迫、抗拒或其他事實需要時，得以使
          用之防護型應勤裝備。
　　　　②再參照證人即告訴人李○嫻於原審審理時證稱：應該是
          被告弟弟劉○文報案，是糾紛，是值班員警打來，他
          弟弟經常報案說跟哥哥有糾紛，我去現場瞭解情況。
          那時候有身穿制服，因被被告攻擊，單警執勤，只有
          我一個在現場，之後有所長過去支援，兩個兄弟起爭
          執，加上他之後攻擊我。在攻擊之前就有請求支援，
          因為那個情勢我沒有辦法控制住，那時候支援還沒有
          來。被告當時用手推劉○文的頭，我要制止被告，被
          告的手就朝我的左臉頰揮過來，我被被告打到左臉頰
          後應該有對他噴辣椒水，然後被告就拿東西丟我，丟
          2次但沒有丟中，我總共對被告噴了3次辣椒水，被告
          打我之前我有噴1次，因為我口頭勸戒被告沒有用，
          他們雙方爭執很激烈厲害，我怕他們會有身體上的危
          害，且被告有動手推劉○文的動作，警職法有規定，
          現場有傷害別人或自傷之虞就可以行使強制力。依現
          場的研判我覺得有這樣的情況，因為他們兄弟一直在
          爭吵，我用口頭勸戒無效，他們裡面有點雜亂，互相
          推打跌倒受傷會很嚴重，而且他們不聽我勸戒，現場
          只有我一個人，場地很小，如果推擠太激烈，怕他們
          跌倒受傷，而且他們兩人之間又有肢體衝突等語（見
          原審訴卷第115至118、120至121頁），核與證人劉○
          文於原審審理時證稱：被告當天有用虎口掐我的脖子
          ，又用另外1手敲我的頭，那時候員警在旁邊叫我們
          先分開不要有肢體衝突，我記得被告第1次是打員警
          的臉還是脖子附近，手上不知道有無拿東西，第2次
          被告好像是拿鐵塊丟員警，員警噴被告辣椒水好幾次
          ，因為被告攻擊的時候很激動、很亢奮，員警噴1次
          、2次之後，被告繼續做攻擊的動作，所以員警才又
          繼續噴第2次、第3次等語（見原審訴卷第123至125頁
          ）之情節大致相符。且告訴人證稱遭攻擊之情節，與
          其經醫師診斷之傷勢受有左臉頰紅腫、皮下瘀傷之傷
          勢相符，此亦有告訴人之診斷證明書在卷可證（見警
          卷第15頁）。顯見在員警李○嫻接獲報案到場處理時
          ，被告與報案人劉○文已有肢體衝突，被告對劉○文之
          頭部為攻擊行為，且經員警李○嫻口頭勸戒雙方分開
          、不要有肢體衝突，被告仍未予聽從而勸阻無效。
　　　　③又經原審當庭勘驗案發當天告訴人執勤過程之密錄器
          錄影光碟結果顯示（內容詳附件），告訴人在對被告
          使用防護型噴霧前，被告已有數次徒手推劉○文之行
          為，經告訴人數次警告被告與劉○文分開後，被告並
          未聽從指示，甚至於影片播放時間1分0秒至32秒間，
          用其手掌掐住劉○文之脖子，並將劉○文之頭部向下壓
          ，又於影片播放時間1分37秒至40秒間，以左手自橘
          色桶子內拿取不明物品朝攝影鏡頭方向丟擲之行為。
          足認本件係因為被告不聽告訴人勸阻，數次對劉○文
          施暴，經告訴人第1次使用防護型噴霧制止被告後，
          被告徒手揮打告訴人臉部，嗣後告訴人再對被告第2
          次使用防護型噴霧，被告即以左手撥開告訴人手臂並
          朝告訴人丟擲鐵塊等情，堪以認定。本院審酌告訴人
          於接獲民眾報案後到場處理，發現被告與劉○文間激
          烈衝突，被告有上開攻擊劉○文之行為，多次勸導被
          告與劉○文雙方分開、不要有肢體衝突，均未獲被告
          聽從，反遭被告以揮打左臉頰後及丟東西等動作抗拒
          、攻擊，綜合上開情勢合理判斷，堪認當時情況顯屬
          急迫，警方有對被告施以管束，以防止處理員警或民
          眾遭攻擊危及生命、身體之必要，是警員持辣椒水對
          被告噴灑，實難認非屬依法執行職務之一環；且為因
          應被告之抗拒、攻擊行為，員警李○嫻對其使用防護
          型噴霧器，以降低其對警方之威脅性，達成管束被告
          之目的，就其使用防護型噴霧器之時機而言，亦無不
          當之處。告訴人依法執行職務所為上開對被告噴灑辣
          椒水之舉動，自非被告及辯護人所指現在不法之侵害
          。被告以告訴人李○嫻未依法先口頭警告，即對其使
          用辣椒噴霧器，縱認被告行為對象為員警李○嫻，亦
          係對於現在不法之侵害，出於防衛自己權利之行為不
          罰云云提出辯解，難以憑採。
　　　　④被告雖有遭告訴人使用防護型噴霧之情形，惟本件係
          因被告接續對劉○文及告訴人施暴，告訴人才對被告
          使用防護型噴霧，告訴人之執法並無違法或過當等節
          ，已認定如上，而依據密錄器影片勘驗內容顯示（影
          片播放時間1分32秒至40秒間），及上開證人即告訴
          人與證人劉○文之證述得知，被告於告訴人對其使用
          防護型噴霧之後，尚且能徒手揮打告訴人臉部，並精
          準的撥開告訴人之手臂及所持之防護型噴霧，甚至能
          夠自桶子裡面拿取鐵塊朝向密錄器鏡頭即告訴人之方
          向丟擲，顯見被告為上開行為時，係出於明知並有意
          使其發生之故意，被告辯稱其無妨害公務及傷害之犯
          意云云，並非可採。
  ㈢綜上，被告所辯各節，均屬無據，委無足採。本案事證明確
    ，被告前揭傷害及妨害公務犯行，均堪以認定，應依法論科
    。　
二、論罪部分：
  ㈠按行為後法律有變更者，適用行為時之法律，但行為後之法
    律有利於行為人者，適用最有利於行為人之法律，刑法第2
    條第1項定有明文。查被告行為後，刑法第135條業於110年1
    月20日經總統以華總一義字第11000004241號令修正公布，
    同年月22日生效。刑法第135條第1項修正後之法定刑業由原
    定之「處3年以下有期徒刑、拘役或9千元以下罰金」修正為
    「處3年以下有期徒刑、拘役或30萬元以下罰金」。經比較
    新舊法之結果後，修正後刑法第135條第1項之規定，並未較
    有利於被告，依刑法第2條第1項前段規定，就被告所犯，應
    適用其行為時即修正前刑法第135條第1項之規定。
  ㈡核被告所為，係犯修正前刑法第135條第1項之妨害公務執行
    罪、刑法第277條第1項之傷害罪。
  ㈢被告於告訴人依法執行職務時，先後施以傷害及強暴行為，
    均係基於單一犯意，於密切接近之時間、地點實施，依一般
    社會健全觀念，在時間差距上難以強行分開，應視為數個舉
    動之接續施行，合為包括之一行為予以評價，屬接續犯。
  ㈣被告係一行為同時觸犯妨害公務執行罪及傷害罪，為想像競
    合犯，應依刑法第55條前段規定，從一重論以刑法第277條
    第1項之傷害罪。
三、上訴駁回之理由：　　　  
  ㈠原審認被告罪證明確，對被告論處修正前刑法第135條第1項
    之妨害公務執行罪、刑法第277條第1項之傷害罪，並審酌被
    告因故與劉○文發生爭吵，於告訴人到場處理後，竟無視告
    訴人勸阻，數次徒手推劉○文，並對劉○文施暴，經告訴人使
    用防護型噴霧制止後，進而轉向對告訴人施暴，致使告訴人
    受有犯罪事實欄所載之傷害，不僅藐視國家公權力，亦危害
    值勤員警之生命身體安全，被告所為殊屬不當，且被告犯後
    復否認犯行，迄未能獲得告訴人之諒解，兼衡其犯罪動機、
    手段及目的，與其於原審審理中自述國中畢業之智識程度，
    因為殘障的關係，現在經濟來源是靠每月新臺幣1萬5000元
    之補助，獨居，領有重度身心障礙證明等家庭、經濟及身體
    狀況（見原審訴卷第135至136、145頁）等一切情狀，量處
    被告有期徒刑3月，並諭知易科罰金之折算標準，核其認事
    用法並無違誤，量刑亦稱妥適。
  ㈡被告上訴所持理由，皆同於前揭答辯理由，均經本院一一論
    駁並無可採，原審為被告有罪之判決，經核認定事實及適用
    法律均無不當。從而，被告以前揭上訴理由提起上訴，認應
    為其無罪諭知等語，指摘原判決不當，並無理由，應予駁回
    。
據上論斷，應依刑事訴訟法第368條，判決如主文。
本案經臺灣雲林地方檢察署檢察官郭智安聲請以簡易判決處刑，
臺灣高等檢察署臺南檢察分署檢察官李宛凌到庭執行職務。
中　　華　　民　　國　　111 　年　　1 　　月　　26　　日
                  刑事第四庭    審判長法  官  郭玫利
                                      法  官  林臻嫺
                                      法  官  曾子珍
以上正本證明與原本無異。
如不服本判決應於收受送達後20日內向本院提出上訴書狀，其未
敘述上訴理由者，並得於提起上訴後20日內向本院補提理由書（
均須按他造當事人之人數附繕本）「切勿逕送上級法院」。
　　　　　　　　　　　　　　　　　　　書記官  李淑惠
中　　華　　民　　國　　111 　年　　1 　　月　　26　　日
附錄本案論罪科刑法條：
中華民國刑法第135條（修正前）
對於公務員依法執行職務時，施強暴脅迫者，處3年以下有期徒
刑、拘役或9千元以下罰金。
意圖使公務員執行一定之職務或妨害其依法執行一定之職務或使
公務員辭職，而施強暴脅迫者，亦同。
犯前2項之罪，因而致公務員於死者，處無期徒刑或7年以上有期
徒刑；致重傷者，處3年以上10年以下有期徒刑。
中華民國刑法第277條
傷害人之身體或健康者，處5年以下有期徒刑、拘役或50萬元以
下罰金。
犯前項之罪，因而致人於死者，處無期徒刑或7年以上有期徒刑
；致重傷者，處3年以上10年以下有期徒刑。

附件：
一、光碟存放於偵卷後方偵查錄音光碟存放袋內（光碟片上寫有「密錄器」文字）。 二、檔案名稱：0000_0000_000000_000 三、概述： 　㈠影片全長約2分1秒，畫面彩色，有聲音。 　㈡畫面下方顯示「2020/08/19 13：39：15至13：41：16」。 四、勘驗內容： △「嫻」：員警李○嫻；「瑞」：劉○文；「錦」：劉錦竹 ※攝影畫面一開始現場係位於道路旁的鐵皮屋，可見一穿藍色上衣及牛仔褲的男子，右手持一鐵條，左手持一鐵鎚，站在鐵皮屋門邊（應係劉○文），道路旁尚有一名穿著藍色上衣的不知名男子站於道路旁，播放時間5秒，劉○文走進鐵皮屋門內，員警（即李○嫻，配戴此密錄器攝影之人）則站於門外。 嫻：你先不要進去，我們支援的來了，你出來…出來。 瑞：我的厝我為什麼不能進去，給我出去，給我出去。 （攝影畫面轉向門內，可見女警右手持有一罐辣椒水） 嫻：等一下等一下（手指向門內）， （劉○文退向門口，並手舉上開物品，面對一位於屋內，上身   打赤膊，下半身穿迷彩褲的男子【經被告坦承係自己】） 嫻：欸…你… （攝影鏡頭向門內走去，女警手握住劉○文手持之鐵撬） 錦：可以不要出去。 瑞：你給我推喔。 嫻：我說…不是，我說現在為了… 錦：我給你推是怎麼樣？ 嫻：現在為了安全，我們先…我們先分開，等一下… 錦：安全，他已經拿「鐵撬」（台語）給我撞了阿。 （女警要求二人分開。） 嫻：我們先…先分開。 瑞：我敢給你擋，你給我推，我給你擋。 嫻：先分開。 瑞：你看，你看。 （劉錦竹徒手推劉○文身體向門外） 錦：我叫你出去的咧。 嫻：等一下，這樣就… （李○嫻以手擋在二人之間，表示等一下） 錦：我叫你出去阿（手推劉○文身體往門外）。 （門外道路旁該名藍色上衣男子有持手機朝門內攝影蒐證） 嫻：ㄟ你，你… 瑞：他給我推，這樣怎麼對。 嫻：等一下（並用手試圖擋在二人之間）。 錦：我叫你出去阿， 瑞：你出去，我叫你出去。 錦：今天是怎樣？ 瑞：我屋主，我叫你出去。 （劉○文、劉錦竹二人持續爭吵） 嫻：ㄟ，你們二人給我先分開。 錦：你厝主？ 瑞：對阿，我厝主阿。 錦：你厝主，你給誰買的，叫來講啦。 瑞：阿你跟誰買的？ 嫻：ㄟ這等一下打到我，等一下誰要負責（手指向劉○文手持      之鐵撬及鐵鎚）。 錦：我老爸留給我的。 瑞：阿你給他賣掉了阿。 （播放時間50秒至1分1秒，劉○文、劉錦竹二人就房屋的所有   權部分持續爭吵） 【播放時間1分0秒】 錦：阿不就要叫來講。 瑞：阿你去叫阿。 嫻：等一下人家要來講，等一下要來講了。 瑞：你們的事情你們去弄嘛，你牽拖我做什麼，我花這麼多，     我在這間厝花了快1百萬，給你這樣弄。 錦：我怎麼弄？ 瑞：嘿，問你阿。 錦：我怎麼弄。 瑞：每天躺在那裡玩手機阿， 錦：怎麼弄？ 瑞：我要看你有辦法一個人面對嗎，很厲害的，不要胡說八道     了，好出去了。 錦：誰胡說八道？ 嫻：欸你…（手指二人） （劉錦竹以手掌掐住劉○文的脖子） 瑞：你給我掐哄。 錦：你爸要看囝仔還要經過你同意嗎？ （劉錦竹手將劉○文頭向下壓後，放開手） 瑞：什麼人，什麼人？ ※播放時間1分32秒至34秒，員警李○嫻叫一聲：「喔」，攝影   畫面突然搖晃轉向門外，可見員警李○嫻帽子掉落地上，並   有東西敲擊聲。 錦：幹你娘呢。 瑞：襲警，襲警（手指劉錦竹）… ※員警李○嫻以辣椒水朝向劉錦竹噴灑，劉錦竹以左手撥開女   警手臂及所持之辣椒水。 瑞：襲警。 ※播放時間1分37秒至40秒，劉錦竹以左手自橘色桶子內拿取不   明物品1塊朝攝影鏡頭方向丟擲，劉○文有以鐵撬欲將劉錦竹   的手向上撥，嗣攝影鏡頭晃動，員警李○嫻有發出「ㄜ」一  聲，現場並有低沉撞擊聲，員警李○嫻向後退出門外道路  旁，左手持辣椒水，右手持無線電對講機，稍後再往門口方   向走去。 瑞：打警察啦，很厲害，打警察，打警察很厲害，阿不出去 。  嫻：你先出來啦（員警向劉○文講）， （劉○文右手抓劉錦竹褲子欲將其向門外拉出） 瑞：出來啦，出來啦，出來啦。 （劉錦竹穿著長褲被抓後滑落，露出內著之內褲，惟仍留在屋 　內） 瑞：出來啦。 （劉○文再進入屋內，右手抓錦竹褲子將其向門外拉出，然劉 　錦竹仍留在屋內未走出門口，劉○文則走出門外） ※播放時間1分56秒，員警李○嫻以無線電對講機請求支援  。 ※播放時間2分1秒，錄影結束。